【裁判字號】    95,交抗,101
【裁判日期】    950209
【裁判案由】    違反道路交通管理處罰條例
【裁判全文】
臺灣高等法院交通事件裁定             95年度交抗字第101號
抗  告  人
即受處分人  甲○○
                      樓
上列抗告人因違反道路交通管理處罰條例案件，不服臺灣板橋地
方法院，中華民國94年12月26日所為裁定（94年度交聲字第2148
號），提起抗告，本院裁定如下：
    主  文
抗告駁回。
    理  由
一、本件抗告意旨略以：
（一）抗告人確因工作關係，未住在戶籍地址長達三年，此間請
      友人轉達書信，但未見到所謂招領通知。
（二）抗告人未收到九十四年十二月七日之裁決書，無法提出異
      議，裁決書送達板橋二十支局，足見抗告人並未收到。
（三）九十四年十二月七日所提出之異議係收到無照駕駛之罰單
      後，才知已被處分而提出異議。
（四）交通違規罰單，警方所開之白色單子是告發單或罰單，多
      數民眾均不清楚，以致抗告人未能如期到案之關鍵，因之
      提出抗告云云。
二、按受處分人，不服第八條主管機關所為之處罰，得於接到裁
    決書之翌日起二十日內，向管轄地方法院聲明異議；又交通
    法庭認聲明異議不合法律上之程式或其異議權已經喪失者，
    應以裁定駁回之，道路交通管理處罰條例第八十七條第一項
    、道路交通案件處理辦法第十八條前段分別定有明文。故受
    處分人自應於上開規定之期間內向法院聲明異議，倘受處分
    人逾期異議，即於法不合，法院自應裁定駁回。復按處理違
    反道路交通管理事件，有關文書送達之程序，依行政程序法
    之規定，違反道路交通管理事件統一裁罰基準及處理細則第
    五條定有明文。又送達，於應受送達人之住居所、事務所或
    營業所為之；於應送達處所不獲會晤應受送達人時，得將文
    書付與有辨別事理能力之同居人、受僱人或應送達處所之接
    收郵件人員；應受送達人或其同居人、受僱人、接收郵件人
    員無正當理由拒絕收領文書時，得將文書留置於應送達處所
    ，以為送達；送達，不能依前二條規定為之者，得將文書寄
    存送達地之地方自治或警察機關，並作送達通知書兩份，一
    份黏貼於應受送達人住居所、事務所、營業所或其就業處所
    門首，另一份交由鄰居轉交或置於該送達處所信箱或其他適
    當位置，以為送達。前項情形，由郵政機關為送達者，得將
    文書寄存於送達地之郵政機關，行政程序法第七十二條第一
    項前段、第七十三條第一項、第三項、第七十四條第一項、
    第二項亦分別有所規定。
三、經查，本件抗告人甲○○於民國（下同）九十四年五月十四
    日晚間八時四分許，駕駛車號三L─四一三八號自用小客車
    ，行經臺北市○○○路○段與中正路路口，因跨越雙白線行
    駛，經臺北市政府警察局士林分局交通分隊攔停，並當場掣
    單舉發其涉有違反道路交通管理處罰條例第四十五條第一項
    第十二款之違規，嗣抗告人未於應到案日期前繳納罰鍰或提
    出申訴，而經原處分機關於九十四年八月十九日以北監自裁
    字第裁四○─ACI四○四一○七號裁決書裁處異議人罰鍰新
    臺幣一千八百元，並記違規點數一點在案，此有裁決書、舉
    發通知單各一件在卷可證。抗告人雖辯稱因工作關係搬離戶
    籍地址而未收到本件裁決書云云，惟上開裁決書經原處分機
    關向抗告人之戶籍地址即臺北縣土城市○○路○段四十五巷
    二弄十一號二樓以掛號郵寄，嗣因招領逾期，原處分機關乃
    依行政程序法第七十四條之規定，於九十四年八月二十四日
    將該裁決書寄存於送達地之郵政機關即「板橋二十支局」，
    此有送達證書影本及抗告人聲明異議狀在卷可查，故上開裁
    決業於九十四年八月二十四日即發生送達之效力，是抗告人
    辯稱其未實際收受裁決書云云，顯無可採。茲本件裁決書既
    於九十四年八月二十四日已合法送達抗告人，而抗告人竟遲
    至九十四年十二月七日始向原處分機關提出聲明異議，再經
    轉送原審法院審理，此有蓋有原處分機關收文章之本件聲明
    異議狀在卷可稽，顯已逾二十日之法定不變期間，揆諸首揭
    法律規定，本件抗告人之聲明異議於法自有未合。原審以抗
    告人之聲明異議不合法律規定之程序，而予裁定駁回其異議
    之聲明，經核其認事用法均無不合。本件抗告人之前開抗告
    意旨所指各點均難認為有理由，應予駁回。
四、據上論結，應依道路交通管理處罰條例第89條、道路交通案
    件處理辦法第26條，刑事訴訟法第412條，裁定如主文。
中    華    民    國    95    年    2     月    9     日
                刑事第三庭  審判長法  官  許國宏
                                  法  官  林銓正
                                  法  官  許增男
以上正本證明與原本無異。
不得再抗告。
                                  書記官  葉金發
中    華    民    國    95    年    2     月    9     日


司法院資訊處製作；財團法人民間司法改革基金會備份。
